# 购买少数股权权益

提问人：xjy 谢谢 时间：2017-02-03 13:41:59
请教各位大神，我公司持有A公司75%的股份，在 2016 年 12 月 31 日与B公司签订将A公司25%的股权以 1 元的对价转让给我公司，请问在合并报表抵消分录怎么处理！

回答人：chenyiwei
现在编制合并报表时，少数股东权益是可以为负数的，而不是只能到零为止。所以不论被交易的少数股权对应的子公司帐面净资产份额是正是负，合并报表上的处理方法都是一样的，即收购价款与对应的子公司帐面净资产（负数）份额之间的差额调整资本公积。